最高法院刑事判決　　　　　　　　　　　　　　　九十一年度台上字第二七七二號
　　上　訴　人　甲○○
　　選任辯護人　王忠沂律師
右上訴人因偽造文書案件，不服台灣高等法院台中分院中華民國九十一年三月六日第
二審判決（九十年度上訴字第一八七七號，起訴案號：台灣台中地方法院檢察署九十
年度偵字第一二０九九號），提起上訴，本院判決如左：
    主  文
上訴駁回。
    理  由
按刑事訴訟法第三百七十七條規定，上訴於第三審法院，非以判決違背法令為理由，
不得為之。是提起第三審上訴，應以原判決違背法令為理由，係屬法定要件。如果上
訴理由狀並未依據卷內訴訟資料，具體指摘原判決不適用何種法則或如何適用不當，
或所指摘原判決違法情事，顯與法律規定得為第三審上訴理由之違法情形，不相適合
時，均應認其上訴為違背法律上之程式，予以駁回。本件原判決綜合調查證據之結果
，認上訴人甲○○牽連犯有刑法第二百十六條第二百十三條行使公務員明知為不實之
事項，而登載於職務上所掌之公文書，足以生損害於公眾及他人罪，第二百十六條第
二百十條行使偽造私文書，足以生損害於公眾及他人罪，及同法第三百三十九條第二
項意圖為自己不法之所有，以詐術得財產上之不法利益罪之事實（為累犯），因而撤
銷第一審之科刑判決，改判依牽連犯關係，從一重之前罪處斷，並以上訴人為累犯，
但對於未發覺之罪自首而受裁判，分別依刑法第四十七條規定加重其刑及同法第六十
二條前段減輕其刑，再依先加後減之例，量處有期徒刑柒月，已詳認定犯罪事實之
依據及憑以認定之理由，從形式上觀察，原判決並無違背法令情形。按事實之認定及
證據之取捨，乃屬事實審法院之職權，苟無違反經驗法則或論理法則，自難指為違法
。原判決依憑上訴人自白，佐以證人詹素鈴、王惠明、陳豐益、王世謙於調查及偵查
時所為之證述，原判決理由一所列各項證據，及其他調查證據取捨之結果（見原判決
理由一），資以認定上訴人犯有本件罪行，核屬事實審法院採證認事職權之適法行使
，難謂有理由不備之違法。上訴意旨謂其雖坦承盜蓋現金收付章於系爭存款憑條，惟
係代客戶陳季春及吳燕綢先行墊款，因其等塞車致遲誤存款時間，復因中午用餐未及
時告知詹素鈴，及因公忙忘記墊付現金，而生帳目不符情事，自非故意盜用現金收付
章，上訴人民國九十年四月二十六日製作四種子目日結單記載數目並無短少，其中長
擔放息「明細分類帳」貸方項下亦無減少新台幣（下同）拾萬元，與同日製作之科目
日結單數額完全一致，僅於餘額項下因一時疏忽關帳計算錯誤，誤書為二、三三０、
二三二元，旋於當日下午五時二十分即自行更正完畢，亦非故意填載不實等語，係就
原判決理由一已詳為論斷與說明之事項，再事爭執，殊非適法之第三審上訴理由。次
按刑事訴訟法第三百十條第二款規定，有罪之判決書，對於被告有利之證據不採納者
，固應說明其理由。惟其所謂對於被告有利之證據，係指該證據客觀上對論罪科刑有
所影響，且對被告有利，具有證據評價之必要性者而言。倘該證據客觀上對論罪科刑
並無影響，既無為證據評價之必要，縱未在判決理由內詳加說明，亦僅係行文簡略而
已。原判決理由一說明證人陳季春、吳燕綢之證言與案情無關，不為有利上訴人之認
定，上訴人執此爭執，要難謂為適法。此外，上訴人徒憑己意，對原審認事用法職權
之適法行使及原審判決理由一已詳為論斷之事項，任意爭辯，顯與法定上訴第三審之
形式要件不符，其上訴違背法律上之程式，應予駁回。
據上論結，應依刑事訴訟法第三百九十五條前段，判決如主文。
中      華      民      國    九十一    年      五      月     十六     日
                              最高法院刑事第五庭
                                  審判長法官  謝  家  鶴
                                        法官  洪  文  章
                                        法官  花  滿  堂
                                        法官  陳  世  淙
                                        法官  洪  佳  濱
      右正本證明與原本無異
                                              書  記  官
中      華      民      國    九十一    年      六      月      五      日
